Images des répertoires du notaire Antoine Simon Hailig pour l'étude XXXV
Archives nationales de France
Images des répertoires du notaire Antoine Simon Hailig pour l'étude XXXV
20 janvier 1826 - 8 juillet 1846
MC/RE/XXXV/20 - MC/RE/XXXV/24
Etude XXXV; Hailig, Antoine-Simon
4 registres
Archives nationales de France
Minutes et répertoires: la loi 2008-696 du 15 juillet 2008 relative aux archives a fixé à 75 ans à compter de la date de l'acte, ou à 25 ans à compter de la date du décès de l'intéressé si ce délai est plus bref, le délai de communication des minutes et répertoires des notaires; ce délai est porté à 100 ans à compter de la date de l'acte si le document se rapporte à un mineur (code du Patrimoine, articles L213-2, 4e d et 5e).
Autres documents de l'étude (dossiers de clients, comptabilité...): s'agissant d'archives privées, ces documents sont communicables selon les modalités fixées par le déposant ou le donateur.
Certains documents ne sont pas accessibles sous leur forme originale en raison de leur mauvais état de conservation.
Registres entrés aux Archives nationales en 1965.
Attention: Le répertoire MC/RE/XXXV/21 est manquant.
Lacune pour la période comprise entre le 8 octobre 1826 et le 2 janvier 1834.
Images des répertoires de l’étude XXXV
Archives de l'étude XXXV
répertoire d'officier public ministériel
- Répertoire chronologique pour la période du 20 janvier au 7 octobre 1826, 20 janvier - 7 octobre 1826; MC/RE/XXXV/20; Le répertoire comporte 29 feuillets et fait partie d'un registre de 373 feuillets de papier manuscrits, hauteur 35 x largeur 24,5 cm, composé de cahiers foliotés par le juge du tribunal de 1ère instance de la Seine. Le registre n'est pas en bon état. La reliure est à refaire.
  Le registre contient aussi le répertoire du notaire Pierre Amable Viault pour la période du 2 janvier 1819 au 20 janvier 1826.
  Le répertoire contient les informations suivantes: 1. le n° de l'acte dans l'année; 2. date du jour; 3. nature de l'acte passé en brevet; 4. nature de l'acte passé en minute; 5. nom, prénom, domicile des parties, indication sur la situation et les prix des biens; 6. date d'enregistrement de l'acte; 7. droits d'enregistrement.
  Attention: seuls les actes passés en minute sont conservés; les actes mentionnés dans le répertoire comme passés en simple brevet (colonne 3) ne sont pas conservés par les notaires et ne sont donc pas versés au Minutier (ils sont remis aux clients).
  répertoire
  - Liste chronologique des actes pour la période du 20 janvier au 7 octobre 1826, 20 janvier - 7 octobre 1826; 346 v°-373 v°; 28 feuillets
- Répertoire chronologique pour la période du 3 janvier 1834 au 8 janvier 1839, 3 janvier 1834 - 8 janvier 1839; MC/RE/XXXV/22; Un registre de 265 feuillets de papier manuscrits, hauteur 34 x largeur 24 cm, composé de cahiers foliotés par le juge du tribunal de 1ère instance de la Seine. Le registre est bon état.
  - Liste chronologique des actes pour la période du 3 janvier au 31 décembre 1834, 3 janvier - 31 décembre 1834; 1 r°-63 r°; 63 feuillets
    - du 3 janvier au 28 juin 1834, 3 janvier - 28 juin 1834; 1 r°-30 r°; 30 feuillets
    - du 1er juillet au 31 décembre 1834, 1er juillet - 31 décembre 1834; 30r°-63 r°; 34 feuillets
  - Liste chronologique des actes pour la période du 2 janvier au 31 décembre 1835, 2 janvier - 31 décembre 1835; 63 r°-103 v°; 41 feuillets
  - Liste chronologique des actes pour la période du 1er janvier au 31 décembre 1836, 1er janvier - 31 décembre 1836; 103 v°-144 r°; 41 feuillets
  - Liste chronologique des actes pour la période du 2 janvier au 31 décembre 1837, 2 janvier - 31 décembre 1837; 144 v°-198 r°; 55 feuillets
    - du 2 janvier au 30 juin 1837, 2 janvier - 30 juin 1837; 144 v°-171 r°; 28 feuillets
    - du 1er juillet au 31 décembre 1837, 1er juillet - 31 décembre 1837; 171 r°-198 r°; 28 feuillets
  - Liste chronologique des actes pour la période du 2 janvier au 31 décembre 1838, 2 janvier - 31 décembre 1838; 198 r°-264 v°; 67 feuillets
    - du 2 janvier au 30 avril 1838, 2 janvier - 30 avril 1838; 198 r°-234 v°; 37 feuillets
    - du 2 mai au 31 décembre 1838, 2 mai-31 décembre 1838; 234 v°-264 v°; 31 feuillets
  - Liste chronologique des actes pour la période du 1er au 8 janvier 1839, 1er janvier - 8 janvier 1839; 264 v°; 1 feuillet
- Répertoire chronologique pour la période du 10 janvier 1839 au 25 octobre 1845, 10 janvier 1839 - 25 octobre 1845; MC/RE/XXXV/23; Un registre de 381 feuillets de papier manuscrits, hauteur 34,5 x largeur 24 cm, composé de cahiers foliotés par le juge du tribunal de 1ère instance de la Seine.Le registre est bon état.
  A signaler: au feuillet 381 r° se trouve un portrait crayonné.
  - Liste chronologique des actes pour la période du 10 janvier au 30 décembre 1839, 10 janvier - 30 décembre 1839; 1 r°-39 v°; 39 feuillets
  - Liste chronologique des actes pour la période du 2 janvier au 31 décembre 1840, 2 janvier - 31 décembre 1840; 40 r°-91 r°; 52 feuillets
    - du 2 janvier au 27 juin 1840, 2 janvier - 27 juin 1840; 40 r°-62 r°; 23 feuillets
    - du 1er juillet au 31 décembre 1840, 1er juillet - 31 décembre 1840; 62 r°-91 r°; 30 feuillets
  - Liste chronologique des actes pour la période du 4 janvier au 31 décembre 1841, 4 janvier - 31 décembre 1841; 91 r°-169 r°; 79 feuillets
    - du 4 janvier au 30 juin 1841, 4 janvier - 30 juin 1841; 91 r°-131 r°; 41 feuillets
    - du 1er juillet au 31 décembre 1841, 1er juillet - 31 décembre 1841; 131 r°-169 r°; 39 feuillets
  - Liste chronologique des actes pour la période du 2 janvier au 31 décembre 1842, 2 janvier - 31 décembre 1842; 169 r°-236 r°; 68 feuillets
    - du 2 janvier au 30 juin 1842, 2 janvier - 30 juin 1842; 169 r°-210 v°; 42 feuillets
    - du 1er juillet au 31 décembre 1842, 1er juillet - 31 décembre 1842; 210 v°-236 r°; 27 feuillets
  - Liste chronologique des actes pour la période du 2 janvier au 30 décembre 1843, 2 janvier - 30 décembre 1843; 236 v°-288 v°; 53 feuillets
    - du 2 janvier au 30 juin 1843, 2 janvier - 30 juin 1843; 236 v°-269 r°; 34 feuillets
    - du 1er juillet au 30 décembre 1843, 1er juillet - 30 décembre 1843; 269 r°-288 v°; 20 feuillets
  - Liste chronologique des actes pour la période du 2 janvier au 31 décembre 1844, 2 janvier - 31 décembre 1844; 288 v°-323 r°; 36 feuillets
  - Liste chronologique des actes pour la période du 2 janvier au 25 octobre 1845, 2 janvier - 25 octobre 1845; 323 r°-380 v°; 58 feuillets
    - du 2 janvier au 30 juin 1845, 2 janvier - 30 juin 1845; 323 r°-359 r°; 37 feuillets
    - du 1er juillet au 25 octobre 1845, 1er juillet - 25 octobre 1845; 359 r°-380 v°; 22 feuillets
- Répertoire chronologique pour la période du 25 octobre 1845 au 8 juillet 1846, 25 octobre 1845 - 8 juillet 1846; MC/RE/XXXV/24; Le répertoire comporte 58 feuillets et fait partie d'un registre de 300 feuillets de papier manuscrits, hauteur 35 x largeur 24 cm, composé de cahiers foliotés par le juge du tribunal de 1ère instance de la Seine. Le registre est bon état. Il a été restauré.
  Le registre contient aussi le répertoire du notaire Philibert Turquet pour la période du 9 juillet 1846 au 18 février 1850.
  - Liste chronologique des actes pour la période du 25 octobre au 30 décembre 1845, 25 octobre - 30 décembre 1845; 1 r°-18 v°; 18 feuillets
  - Liste chronologique des actes pour la période du 3 janvier au 8 juillet 1846, 3 janvier - 8 juillet 1846; 18 v°-58 v°; 41 feuillets